臺灣基隆地方法院刑事判決　　　　　　　　96年度易字第39號
公　訴　人　臺灣基隆地方法院檢察署檢察官
被　　　告　甲○○
上列被告因違反毒品危害防制條例案件，經檢察官提起公訴（95
年度毒偵字第2235號），因被告所犯為死刑、無期徒刑、最輕本
刑為3 年以上有期徒刑或高等法院管轄第一審案件以外之罪，且
於準備程序進行中，被告先就被訴事實為有罪之陳述，經本院合
議庭裁定進行簡式審判程序，判決如下：
    主  文
甲○○施用第二級毒品，累犯，處有期徒刑柒月。扣案之第二級
毒品安非他命（驗餘淨重陸點玖零貳公克）沒收銷燬之；上開
毒品之包裝袋壹只、吸食器壹組、電子磅秤壹臺及分裝匙壹支，
均沒收之。
    事  實
一、甲○○前因施用毒品案件，先後經2 次觀察、勒戒，均認無
    繼續施用毒品之傾向，分別於民國88年2 月4 日、89年1 月
    26日執行完畢釋放，並經臺灣基隆地方法院檢察署檢察官以
    88年度偵字第103 號、89年度毒偵緝字第19號不起訴處分，
    復因施用毒品案件，經法院裁定令入戒治處所強制戒治，於
    92年4 月1 日執行完畢，並因同案經本院以89年度基簡字第
    643 號判處有期徒刑5 月確定，復因施用第二級毒品案件，
    經本院分別以89年度易字第788 號、90年度易字第546 號判
    處有期徒刑6 月、7 月確定，另因妨害風化案件，經本院以
    92年度基簡字第23號判處有期徒刑4 月確定，接續執行，於
    94年1 月5 日因縮短刑期執行完畢；詎其未戒除毒癮惡習，
    基於反覆持續施用第二級毒品安非他命之犯意，自95年8 月
    初某日起至同年9 月22日止，在其位於基隆市暖暖區281 巷
    92號4 樓住處，平均每2 日1 次，以將第二級毒品安非他命
    置入吸食器內吸食之方式，施用第二級毒品，嗣於95年9 月
    23日凌晨3 時30分許，經警持本院核發之搜索票在上址查獲
    ，當場扣得第二級毒品安非他命1 包（驗餘淨重6.9302公克
    ）、甲○○所有供施用第二級毒品犯罪所用之吸食器1 組、
    電子磅秤1 臺及分裝匙1 支，並採集甲○○之尿液送驗後，
    始悉上情。
二、案經臺北縣政府警察局汐止分局報請臺灣基隆地方法院檢察
    署檢察官偵查起訴。
    理  由
壹、程序事項
    被告甲○○所犯者非為死刑、無期徒刑、最輕本刑為3 年以
    上有期徒刑之罪或高等法院管轄第一審案件，其於準備程序
    進行中，先就被訴事實為有罪之陳述，經告知其簡式審判程
    序之旨，並聽取公訴人、被告之意見後，本院合議庭依刑事
    訴訟法第273 條之1 第1 項之規定，裁定由受命法官獨任以
    簡式審判程序進行本案之審理。
貳、實體事項
一、事實認定部分
    上開事實，業據被告於本院審理時坦承不諱，且被告為警查
    獲後，採集之尿液檢體經送臺灣檢驗科技股份有限公司檢驗
    ，呈安非他命類陽性檢驗結果，此有該公司95年10月19日出
    具之濫用藥物尿液檢驗報告及臺北縣政府警察局汐止分局95
    年9 月移送毒品危害防制條例人犯尿液檢體編號對照表在卷
    可稽；再者，扣案之白色粉末1 包（驗餘淨重6.9302公克）
    經鑑定結果確含甲基安非他命成分，有憲兵司令部刑事鑑識
    中心96年1 月25日安鑑字第0960000110號鑑定書可稽，另有
    吸食器1 組、電子磅秤1 臺及分裝匙1 支扣案為佐，足認被
    告之自白與事實相符，本件事證明確，被告犯行應堪認定。
二、論罪科刑部分
（一）被告曾受事實欄所載之強制戒治執行完畢，於92年4 月1
      日執行完畢，有臺灣高等法院被告前案紀錄表可稽，其經
      強制戒治執行完畢釋放後，5 年內再行施用第二級毒品，
      核其所為，係犯毒品危害防制條例第10條第2 項之施用第
      二級毒品罪。被告持有安非他命以供施用，其持有之低度
      行為應為施用之高度行為所吸收，不另論罪。
（二）按刑事法若干犯罪行為態樣，本質上原具有反覆、延續實
      行之特徵，亦即行為人係基於一定情境之制約，必然形成
      多數犯罪行為，行為人持續實行之複數行為，倘依社會通
      念，於客觀上認為符合一個反覆、延續性之行為觀念者，
      於刑法評價上，即應僅成立一罪，又依毒品危害防制條例
      第2 條第1 項之規定，毒品具有成癮性，是施用毒品之犯
      罪類型本身即有反覆實施之特徵，行為人若係基於對毒品
      之心理或生理上依賴性，致實行多數之施用行為，原則上
      應得認為係此類犯罪類型所生之必然結果，而於客觀上認
      為係一個反覆、延續性之行為，屬於「集合犯」之概念，
      僅成立一罪，本件被告所為施用第二級毒品之行為雖屬多
      數，然施用毒品之行為本身即具有反覆實施之特徵，參酌
      上開說明，被告所為多數施用行為，在刑法評價上，應得
      認定符合一個反覆、延續性之行為，屬於集合犯而僅成立
      一罪。
（三）被告曾受事實欄所載之徒刑執行完畢，此有臺灣高等法院
      被告前案紀錄表供參，其受徒刑之執行完畢後，再為本件
      施用第二級毒品之犯行，係於5 年以內故意再犯有期徒刑
      以上之罪，為累犯，應依刑法第47條第1 項之規定加重其
      刑。
（四）爰審酌被告前經執行觀察、勒戒及強制戒治，並因施用毒
      品之犯行，屢經刑罰矯治，竟未戒除毒癮，再度施用毒品
      ，顯見缺乏戒斷決心，惟其所為施用毒品僅屬戕害自身之
      行為，未侵害其他法益，且被告於偵審中均坦認犯行，犯
      後態度尚稱良好等一切情狀，量處如主文所示之刑。
（五）末按查獲之第二級毒品，不問屬於犯人與否，均沒收銷燬
      之，毒品危害防制條例第18條第1 項前段定有明文。本件
      扣案之安非他命1 包（驗餘淨重6.9302公克），應依上開
      規定沒收銷燬之；又按供犯罪所用之物，以屬於犯罪行為
      人者為限，得沒收之，刑法第38條第1 項第2 款及第3 項
      定有明文，上開毒品之包裝袋1 只，係被告所有供持有第
      二級毒品安非他命犯罪所用之物，另扣案之吸食器1 組（
      由市售飲料塑膠瓶之瓶蓋打洞後，插入2 根連接玻璃球之
      吸管及塑膠管組成，非專供施用毒品之器具，業據本院當
      庭勘驗屬實）、分裝匙1 支及電子磅秤1 臺等物，均為被
      告所有供施用第二級毒品安非他命犯罪所用之物，業據被
      告供承在卷，均應依上開規定宣告沒收，至於扣案之分裝
      袋21包，雖屬被告所有之物，然係供盛裝檳榔所用，業經
      被告供述在卷，既非屬供犯罪所用之物，自無從宣告沒收
      ，附此敘明。
據上論斷，應依刑事訴訟法第273 條之1 第1 項、第299 條第1
項前段，毒品危害防制條例第10條第2 項、第18條第1 項前段、
第23條第2 項，刑法第11條前段、第47條第1 項、第38條第1項
第2 款，判決如主文。
本案經檢察官乙○○到庭執行職務。
中　　華　　民　　國　　96　　年　　2 　　月　　26　　日
                  刑事第五庭法    官  邰婉玲
以上正本證明與原本無異。
如不服本判決應於收受本判決後10日內向本院提出上訴書狀，其
未敘述上訴理由者，並得於提起上訴後10日內向本院補提理由書
狀（均須按他造當事人之人數附繕本。）「切勿逕送上級法院」
中　　華　　民　　國　　96　　年　　2 　　月　　26　　日
                            書 記 官  彭筠凱
附錄所犯法條：
毒品危害防制條例第10條第2項：
施用第二級毒品者，處 3 年以下有期徒刑。
